臺灣雲林地方法院刑事判決　　　　　　　94年度簡上字第46號
上　訴　人　臺灣雲林地方法院檢察署檢察官
被　　　告　戊○○
上列上訴人因被告竊盜案件，不服本院虎尾簡易庭94年度虎簡字
第13號中華民國94年1 月25日第一審刑事簡易判決（檢察官聲請
簡易判決處刑書案號：93年度偵字第4993號），經檢察官移送併
辦（93年度偵字第481 、1914號），並經檢察官當庭擴張犯罪事
實，本院管轄之第二審合議庭認應依通常程序審理，逕為第一審
判決如下：
    主  文
原判決撤銷。
戊○○連續攜帶兇器竊盜，處有期徒刑壹年陸月。
    事  實
一、戊○○基於意圖為自己不法所有之概括犯意，連續於：
  (一)民國93年5 月30日22時起，在雲林縣西螺鎮○○里○○○路
    與公正一路路口，以自備螺絲起子，破壞車門，竊取丑○○
    所有健保卡、駕駛執照，再以螺絲起子插入鑰匙孔，發動引
    擎，竊取丑○○所有之J6-7653 號自小貨車。嗣於同年6 月
    1 日21時30分許，經警在雲林縣虎尾鎮○○里○○道路尋獲
    該自小貨車。
  (二)93年9 月5 日13時許，在雲林縣莿桐鄉○○村○○路51之16
    號，以自備螺絲起子，破壞車鎖，發動引擎，竊取乙○○所
    有之WCQ-591 號輕型機車。
  (三)93年9 月或10月間某日，進入子○○位於雲林縣虎尾鎮頂溪
    里過溪39之22號住宅，竊取蔡武忠所有護照、通行證、台港
    澳人員就業證、香港入境許可證各1 本，寅○○電腦輸入測
    驗合格證書3 張，署名子○○支票1 張、子○○第一商業銀
    行、虎尾鎮農會、彰化銀行存簿各1 本、子○○信用卡2 張
    及卯○○信用卡1 張及黃金金牌3 至4 兩得手。
  (四)93年10月中旬某日，在雲林縣斗六市○○里○○路路旁，以
    自備螺絲起子，破壞車門，竊取己○○所有自小客車車內之
    外套、皮夾及照片等物。
  (五)93年10月28日19時15分許，在雲林縣虎尾鎮○○路夜市，見
    李忠達之妻辛○○所有未懸掛車牌之原車號TGA-389 號機車
    停放該處，且車鑰匙未拔下，逕行發動該機車而竊取，得手
    後，即懸掛自己所有UTC-675 號車牌，以供己用。
  (六)93年12月16日11時50分，騎乘上開事實(五)機車，至雲林縣麥
    寮鄉三盛村許厝2 之200 號出租套房，竊取鐵窗欄杆5 支、
    窗戶2 片、紗窗1 片，得手後，欲將贓物搬至機車上載走之
    際，為屋主庚○○當場發現，報警查獲，並扣得戊○○所有
    之鑰匙5 串、改裝鑰匙5 支、扳手1 支、套筒3 個、大衣1
    件及白鐵管5 支。
  (七)93年12月25日20時許，在雲林縣虎尾鎮○○路○ 段422 號前
    ，以自備螺絲起子，破壞辰○○所有廂型車車門，竊取辰○
    ○所有行照、外套、保險卡及工具箱1組得手。
  (八)94年1 月9 日23時許，在雲林縣斗六市○○街與鎮○路路口
    ，以自備螺絲起子，破壞車門，竊取丁○○所有行照及保險
    卡，再以螺絲起子插入鑰匙孔，發動引擎，竊取車牌號碼AV
    -3891 號自小客車得手，供己代步使用。嗣於94年1 月12日
    7 時許，經警在雲林縣虎尾鎮○○里○○路旁尋獲。
  (九)94年1 月10日7 時許，在雲林縣麥寮鄉○○村○○路，以自
    備螺絲起子，破壞車門，竊取台寶田工程有限公司所有行照
    ，再以螺絲起子插入鑰匙孔，發動引擎，竊取2021-JK 自小
    貨車得手，供己代步使用。嗣於94年1 月19日10許，經警在
    雲林縣虎尾鎮尋獲該自小貨車。
  (十)94年1 月10日某時，在雲林縣虎尾鎮安溪里安溪86之15號前
    ，以自備螺絲起子，破壞車門，竊取C6-3245 號自小客車內
    ，丙○○所有之汽車、機車駕照、健保卡1 張、臺灣銀行、
    虎尾鎮農會、台南中小企業銀行金融卡1 張、車號C6-3245
    號保險證1 張、臺灣銀行、虎尾鎮農會、台南中小企業銀行
    存簿各1 本、車號C6-3245 號行照影本2 張、丙○○身分證
    影本1 張及新台幣11,000元。嗣於94年1 月20日12時30分許
    ，為警持搜索票至戊○○位於雲林縣虎尾鎮頂溪里頂溪26之
    3 號搜索，扣得戊○○所有工具箱1 箱等物。
  (十一)94年4 月25日上午7 時許，在雲林縣虎尾鎮○○路73巷3-1
    號前，趁蒼輝企業股份有限公司所有之車號SB-3290 號自小
    客車未上鎖之機會，進入車內後，利用該自小客車未拔下之
    鑰匙而竊取之，得手後，留供自己代步之用，嗣於同日下午
    11時30分許，戊○○駕駛上開自小客車，行經雲林縣西螺鎮
    ○○路旁，為警當場查獲。
二、案經雲林縣警察局臺西分局報請台灣雲林地方法院檢察署檢
    察官偵查後聲請簡易判決處刑。
    理  由
一、上揭事實，業據被告戊○○坦白承認，核與被害人庚○○、
    李忠達、丑○○、乙○○、子○○、己○○、辰○○、丁○
    ○、甲○○、丙○○、癸○○及李應龍指訴情節相符，並有
    照片14張、贓物認領收據10紙、雲林縣警察局車輛尋獲電腦
    輸入單及車輛竊盜、車牌失竊資料個別查詢報表- 查詢車輛
    認可資料、本院搜索票影本、扣押筆錄、扣押物品目錄表、
    雲林縣警察局虎尾分局受理刑事案件報案三聯單及雲林縣警
    察局車牌遺失（尋獲）電腦輸入單等件在卷可稽。本件事證
    明確，被告竊盜犯行，堪以認定。
二、按被告持以竊盜之螺絲起子，主要構成部分為鐵質，為尖銳
    之物，以之揮刺、擊打，足以傷害人之生命，具有客觀上之
    危險性，自屬兇器。核被告事實一(三)、(五)、(六)、(十一)所為，均
    犯刑法第320 條第1 項竊盜罪。臺灣雲林地方法院檢察署94
    年度偵字第481 號移送併辦意旨漏未斟酌此點，認被告事實
    一(三)竊盜犯行，係犯同法第321 條第1 項第3 款加重竊盜罪
    ，尚有未洽，惟其基本事實同一，本院自應予以審理，並變
    更其起訴法條；事實一(一)、(二)、(四)、(七)至(十)所為，係犯刑法
    第321 條第1 項第3 款攜帶兇器竊盜罪。又被告上述竊盜犯
    行，時間緊接，所犯罪名相同，顯係出於概括犯意反覆為之
    ，為連續犯，應依刑法第56條規定，論以情節較重之攜帶兇
    器竊盜罪，並加重其刑。
三、原審以被告罪證明確，因予論罪科刑，固非無見。惟查，原
    審未及審酌移送併辦部分，容有未洽，檢察官就此部分提起
    上訴為有理由，應由本院撤銷改判。爰審酌被告甫因竊盜案
    件，於93年5 月17日，經法院判處拘役30日確定，並於同年
    8 月1 日易科罰金執行完畢，仍不知悔改，不尊重他人財產
    權，續為竊盜犯行，顯見其素行不佳，及犯後坦承犯行等一
    切情狀，量處如主文所示之刑。至於扣案之鑰匙5 串、改裝
    鑰匙5 支、扳手1 支、套筒3 個、大衣1 件、白鐵管5 支及
    工具箱1 箱等物，固為被告所有，惟依現存事證，難認係被
    告持以犯上揭竊盜犯行所用之物，爰不另宣告沒收。另被告
    持以竊盜所用之螺絲起子未扣案，且非違禁物，為免執行困
    難，不另宣告沒收。
四、檢察官當庭擴張犯罪事實意旨略以：被告於93年1 月9 日7
    時8 分許，在虎尾鎮合作金庫前，竊取被害人廖國村車內所
    有廖國村身分證1 張、黃閔詩駕照、信用卡、提款卡等物；
    復於93年2 月20日，在虎尾鎮興中里興中87號之一住處前，
    在被害人李淑娟車內，竊取車內小皮包，內有現金數百元、
    身分證、信用卡等物。因認被告尚涉犯刑法第320 條第1 項
    竊盜罪嫌云云。惟按曾經判決確定者，應諭知免訴之判決，
    刑事訴訟法第302 條第1 款定有明文。又裁判如經宣示者，
    於宣示時對外發生效力，如未經宣示、公告時，則於該裁判
    送達於當事人、代理人、辯護人或其他受裁判之人時，始對
    外發生裁判之效力。是以，若第一審之判決，因未經言詞辯
    論，而未宣示及對外公告，嗣該判決送達後，因未上訴而確
    定，該判決因未經宣示及公告，應以其正本最先送達於當事
    人之時，對外發生效力，而以之為該判決確定既判力範圍之
    時點（最高法院90臺非字第243 號判決意旨參照）。查，被
    告前於92年12月9 日，基於意圖為自己不法所有之犯意，竊
    取被害人周俊樹所有之金項鍊3 條、金戒子2 只、金手鍊1
    條及金耳環1 個，經本院虎尾簡易庭於93年5 月17日判處拘
    役30日，如易科罰金，以300 元折算1 日，復於93年6 月3
    日判決正本送達檢察官、93年5 月26日寄存送達於被告，復
    未經上訴而確定，有送達證書2 紙在卷可稽（詳本院卷84、
    85 頁）， 是依前開說明該案之既判力時點應為93年5 月26
    日。準此，被告上揭93年1 月9 日及93年2 月20之竊盜犯行
    ，依前開法條之說明，原即應為免訴諭知，惟公訴人認為此
    部分，與本案前開論罪科刑犯行部分，有連續犯之裁判上一
    罪關係，爰不另為免訴之諭知。
據上論斷，應依刑事訴訟法第455 條之1 第3 項、第369 條第1
項前段、第2 項、第452 條、第364 條、第299 條第1 項前段、
第300條，刑法第56條、第321 條第1 項第3 款，判決如主文。
本案經檢察官壬○○到庭執行職務
中　　華　　民　　國　　94　　年　　8　　月　 　12　　日
                  刑事第二庭    審判長法  官  林  輝  煌
                                      法  官  李  明  鴻
                                      法  官  柯  志  民
以上正本證明與原本無異。
如不服本判決，應於判決送達後10日內，向本院提出上訴狀。
                                      書記官　魏  輝  碩
中　　華　　民　　國　　94　　年　　8　　月　　 12　　日
論罪之法條全文：
刑法第321條
犯竊盜罪而有左列情形之一者，處六月以上、五年以下有期徒刑
：
一  於夜間侵入住宅或有人居住之建築物、船艦或隱匿其內而犯
    之者。
二  毀越門扇、牆垣或其他安全設備而犯之者。
三  攜帶兇器而犯之者。
四  結夥三人以上而犯之者。
五  乘火災、水災或其他災害之際而犯之者。
六  在車站或埠頭而犯之者。
前項之未遂犯罰之。
